臺灣高等法院刑事判決
110年度侵上訴字第178號
上  訴  人  臺灣臺北地方檢察署檢察官
被      告  SINDHI SHOEB ANWERBHAI
            
            
          

選任辯護人  邱陳律律師
上列上訴人因被告犯妨害性自主案件，不服臺灣臺北地方法院10
9年度侵訴字第35號，中華民國110年5月31日第一審判決（起訴
案號：臺灣臺北地方檢察署108年度偵字第18283號、108年度偵
字第20697號），提起上訴，本院判決如下：
    主  文
上訴駁回。
    理  由
一、本案經本院審理結果，認第一審對被告甲○○ ○○ ○○○○○     
         （中文名辛修伯，下稱:被告）為無罪之諭知，核無不
    當，應予維持，均引用第一審判決書所記載之證據及理由（
    如附件）。
二、檢察官上訴意旨略以:
　㈠本件從A女案發當日前往被告住處前，透過社交軟體與被告之
    對話內容及A女到被告住處後，雙方之互動舉止，以及雙方
    就寢時各睡各的等事實，均足以說明A女當晚並沒有以任何
    方式表達有與被告進行性行為或有更進一步親密行為之意願
    。被告亦未提出A女有表達願意與其發生性行為之事證，而
    原判決僅以A女有在被告住處留宿、且換衣服並未迴避被告
    即認其等發生性行為未違反A女之意願，然此實有悖於最高
    法院110年度上字第1781號判決意旨。
　㈡A女於就寢前，即已服用易於入睡之藥物，就A女而言即表當
    晚並無與被告有肢體接觸之念頭，被告係利用藥物發生作用
    ，意識較為不清及反抗能力較為薄弱之際，對A女為強制性
    交及猥褻之行為，如何能謂被告之行為未違反A女之意願。
　㈢A女於案發後立即報警，要非與被告發生爭執才前往報警，此
    足徵被告未徵得A女之同意，利用A女入睡之際對A女所為之
    事，令A女極為憤怒，故A女方會深夜時分立刻前往報警，被
    告雖有陪同A女一同前往警局，然此尚不足以做為被告未違
    反性自主犯行之依據，被告之所以願意陪同A女前往警局或
    係希望前往警局過程中說服A女，又或係認當晚之行為並不
    嚴重等原因，是尚難以此推論被告當晚未違反A女之意願。
　㈣原判決質以A女於案發後未向親友求助，於當下亦未大聲呼救
    ，而認A女之行為有違常情，惟性侵害案件被害人於案發後
    ，未報警或當場呼救，實有諸多原因及考量，尚難以此即認
    A女之行為有悖於常情等語。
三、經查:
　㈠按告訴人之告訴，係以使被告受刑事訴追為目的，是其陳述
    是否與事實相符，仍應調查其他證據以資審認。亦即須有補
    強證據資以擔保其陳述之真實性，使不至僅以告訴人之陳述
    ，作為有罪判決之唯一證據。而所謂補強證據，則指除該陳
    述本身之外，其他足以證明犯罪事實確具有相當程度真實性
    之證據而言，且該必要之補強證據，須與構成犯罪事實具有
    關聯性之證據，非僅增強告訴人指訴內容之憑信性。是告訴
    人前後證述是否相符、指訴是否堅決、有無誣攀他人之可能
    、與被告間之交往背景、有無重大恩怨糾葛等情，僅足作為
    判斷告訴人陳述是否有瑕疵之參考，因仍屬告訴人陳述之範
    疇，尚不足資為其所述犯罪事實之補強證據（最高法院107
    年度台上字第3485號判決意旨參照）。本件A女指訴遭被告
    強制性交一節，姑不論其歷次所為指訴是否具有瑕疵可指，
    惟因A女之指訴係以使被告受刑事訴追為目的，仍不得作為
    有罪判決之唯一證據，自應有其他補強證據資以擔保其指訴
    之真實性，始屬適法。
　⑴本件A女指述被告違反其意願而以手指插入其陰道之方式性侵
    害伊等情，有前後不一之處，業經原審詳為指摘(見原審判
    決㈡⒈至⒋)。再者，依A女於警詢之指述，被告於性侵害伊之
    過程，除有啃咬伊脖子及耳朵外，尚有強壓住伊四肢，致使
    其無法動彈，並企圖舌吻，然為A女以牙齒堵住等情(同上卷
    第20至21頁)，是觀諸A女上開陳述，案發當時被告確有暴力
    舉動，伊亦有強力反抗，而參酌A女斯時係穿著被告所提供
    之T恤，下身係著短褲，此業據A女供述在卷，是衡情A女身
    上當或多或少留有爭扎過程中所造成之傷勢。然觀諸卷附受
    理疑似性侵害事件驗傷診斷書，A女之頭面部、頸肩部、四
    肢部，均無明顯外傷(同上卷第61頁)，是證人A女所為之指
    述，除係其個人單一指述，要乏其他證據相佐外，且亦與客
    觀書證不符，自難遽採。
　⑵至檢察官上訴意旨指稱:A女於案發前如何與被告相約暨事後
    二人共同前往警局等情，均僅足作為判斷A女所述是否具有
    瑕疵之參考，仍屬A女陳述之範疇，尚不足資為其所述犯罪
    事實之補強證據。
　㈡另就有無證據證明A女於案發當日究有無服用嗜睡藥物乙節:
　　依國立臺灣大學醫學院附設醫院108年8月29日校附醫祕字第
    0000000000號函檢附A女之用藥紀錄所示，A女固分於108年5
    月13日、6月10日及7月15日確均領有Befon(中文名稱為倍鬆
    ，骨骼肌鬆弛劑)此款藥物(108年度偵字第18283號卷第56頁
    )，嗜睡為該藥物之副作用之一(見同上卷第105頁）。而A女
    於偵查中係證稱:伊於睡覺前有服用醫院開立的藥物，伊當
    天有服用「倍鬆」此款肌肉鬆馳藥物，醫囑是服用2顆，但
    伊服用3顆等語(同上卷第25頁)。然被告對此則係稱:伊有看
    到她在吃什麼東西，我覺得是藥，但不確定，時間是在我們
    躺下來睡覺前等語(同上卷第87頁)。而A女於報案後雖有進
    行驗傷，然既未抽血，亦未採尿送驗，故除A女之單一指述
    外，實乏證據佐證A女於案發當日確有無服用其所稱之倍鬆
    藥物。是檢察官上訴意旨指稱:被告係利用A女服用倍鬆藥物
    後，藥物發生作用，意識較為不清及反抗能力較為薄弱之際
    ，對A女為強制性交及猥褻之行為，即屬無據。
　㈢再者，被告所持之辯解縱非可採，仍須有積極證據證明其犯
    罪，始得據為不利被告之認定（最高法院105年度台上字第2
    162號判決意旨參照）。參酌被告與A女於通訊軟體上之對話
    ，可徵被告與A女間雖非熟識，然A女確多次主動詢問可否至
    被告住處，甚而願於深夜時分在被告樓下久待至被告室友入
    睡後始行上樓，且於被告房間內更衣復共躺一床，是被告所
    辯稱:案發當時係相互觸碰對方，因A女並未拒絕，伊始將其
    手指頭放入A女陰道情節，尚非全然無稽。況無論被告所辯
    可採與否，仍須有積極證據證明被告之犯行，自不得僅以被
    告所辯不可採，即逕為被告有罪之認定，其理至為灼然。
　㈣原判決業已說明本件除A女之指訴外，雖另有受理疑似性侵事
    件驗傷診斷書、內政部警政署刑事警察局鑑定書、驗傷診斷
    照片光碟、國立臺灣大學醫學院附設醫院108年8月29日校附
    醫秘字0000000000號函暨函附之告訴人用藥領藥記錄、倍鬆
    之藥品仿單、監視錄影檔案光碟暨監視錄影翻拍照片，但該
    等證據如何不足以補強A女指訴之真實性，始因而經綜合剖
    析結果，認本件尚不足以證明被告犯罪等旨，其所為論斷從
    形式上觀察，難認有違背經驗法則、論理法則，或有其他違
    背法令之情形。
　㈤刑事訴訟新制採行改良式當事人進行主義，檢察官負有實質
    舉證責任，法院僅立於客觀、公正、超然之地位而為審判，
    是倘檢察官無法提出證據，以說服法院形成被告有罪之心證
    ，即應為被告無罪之諭知，俾落實無罪推定原則，此觀諸刑
    事訴訟法第154條第1項、第2項、第161條第1項、第2項及第
    301條第1項規定即明。本件並無足夠證據證明被告確有強制
    性交及強制猥褻之犯行，業據原判決論述明確，檢察官上訴
    意旨置原判決已明確論斷說明之事項於不顧，仍執前揭陳詞
    指摘原判決不當，然其上訴意旨所指，均僅係本案卷內相同
    事證之相異評價，並未提出其他積極證據供本院調查審認，
    其上訴指摘原判決不當，益非足取。
四、綜上所述，原審判決被告無罪，於法並無違誤。檢察官以前
    揭上訴理由指摘原判決不當，俱非可採，是其上訴為無理由
    ，應予駁回。
五、據上論斷，應依刑事訴訟法第373條、第368條，判決如主文
    。
本案經檢察官蕭永昌提起公訴，檢察官周懷廉提起上訴，由檢察
官李叔芬到庭執行職務。
中　　華　　民　　國　　110 　年　　12　　月　　23　　日
                  刑事第四庭    審判長法　官  陳筱珮
                                      法　官  羅郁婷
                                      法　官  柯姿佐
以上正本證明與原本無異。
檢察官如不服本判決，應於收受送達後20日內向本院提出上訴書
狀，惟須受刑事妥速審判法第9條限制。其未敘述上訴之理由者
，並得於提起上訴後20日內向本院補提理由書(均須按他造當事
人之人數附繕本)「切勿逕送上級法院」。
刑事妥速審判法第9條：
除前條情形外，第二審法院維持第一審所為無罪判決，提起上訴
之理由，以下列事項為限：
一、判決所適用之法令牴觸憲法。
二、判決違背司法院解釋。
三、判決違背判例。
刑事訴訟法第 377 條至第 379 條、第 393 條第 1 款之規定，
於前項案件之審理，不適用之。
                                      書記官  蔡於衡
中　　華　　民　　國　　110 　年　　12　　月　　23　　日